# 是收入还是利得？？

提问人：lhj229 时间：2010-04-22 10:44:53
房地产公司开发的楼盘被司法拍卖，这个是否属于日常活动形成的营业收入，或者是利得直接以净额列示？？？？

回答人：chenyiwei
如果被拍卖的楼盘在拍卖时已经达到可交房条件，或者虽然拍卖当时没有达到可交房条件但是实际上由公司开发到可交房状态后交付的，则这一过程实际上与日常经营活动中的正常销售没有本质区别，此时可以确认为营业收入；其他情况下的被拍卖属于非正常情形，不确认为营业收入。